# 是否属于非经常性损益

提问人：那片天空 0502 时间：2021-03-05 15:33:08
我公司为一般制造企业，现有一政府购买服务，服务内容为建设创新共享中心项目：引进专业人才、补充部分科研设备，实现设备仪器共享，建成区域性技术创新中心；建设制造创新中心项目：建立生产、人才、资本、设备等融通机制，实现合理流转；联建创业研发机构、联合技术攻关。主要用于协同制造体系建设、准备准定、产品论证等支出（购入设备）；特色载体数据信息共享及供应链协同融通平台建设项目：集信息订单共享供需和展销对接平台，主要是数据共享。政府支付价款为 1000 万元，相关成本支出为 800 万元。问该笔政府购买服务是否认定为非经常性损益？

回答人：chenyiwei
建议首先考虑本案例中的政府拨款性质是政府补助还是政府购买服务的价款。可参考《中审众环研究 2020 》之“问题2-2-31（政府补助与营业收入的区分6——企业承接课题获取政府拨付经费的处理）”。
如果属于政府补助的，则应认定为非经常性损益；如果属于营业收入的，则根据该业务是否为本企业的主营业务、是否偶发性，来考虑是否应作为非经常性损益。